最高法院刑事判決　　　　　　　　　　　　　　　九十一年度台上字第三三二九號
　　上　訴　人　台灣高等法院台南分院檢察署檢察官
　　被　　　告　甲○○
右上訴人因被告過失致人於死案件，不服台灣高等法院台南分院中華民國九十一年四
月四日第二審判決（九十一年度交上易字第七四號，起訴案號：台灣雲林地方法院檢
察署九十年度偵字第一六六八號），提起上訴，本院判決如左：
    主  文
上訴駁回。
    理  由
按刑事訴訟法第三百七十六條所列各罪之案件，經第二審判決者，不得上訴於第三審
法院，法有明文。本件第一審檢察官係起訴被告甲○○犯刑法第二百七十六條第一項
之過失致人於死罪嫌，核屬刑事訴訟法第三百七十六條第一款之案件。依首開說明，
既經第二審判決，自不得上訴於第三審法院。上訴意旨雖以第一審檢察官於民國九十
年十二月十三日檢具上訴書五件及聲請上訴書二件提起上訴。其中上訴書第二項引用
告訴人張碧聲請提起上訴狀第五點主張作為其上訴之內容，觀諸該聲請提起上訴狀第
五點之記載為「被告甲○○職業為外燴廚師，平日即以駕駛自小貨車載運外燴餐具、
廚具，四處為人外燴（辦桌），故其基於從事外燴而駕駛該小貨車，本為其社會活動
之一，在社會上有其特殊之屬性（地位），其基於此項屬性（地位）而駕車，自屬基
於社會生活之地位而反覆執行事務，因此在此地位之駕駛，自應認其係業務之範圍（
本院七十五年台上字第一六八五號判例參照）。被告應係該當刑法第二百七十六條第
二項之罪嫌，第一審檢察官之上訴書既以引用聲請提起上訴狀第五點作為上訴之內容
，主張被告應係涉有刑法上業務過失致人於死罪嫌並附送請求提起上訴書狀提起上訴
，顯於上訴時已主張爭執被告所涉係屬「業務過失致人於死罪嫌」，已非屬刑事訴訟
法第三百七十六條所列各款之罪，經原審諭知為無罪之判決，自得依法提起第三審之
上訴云云，然查第一審檢察官之上訴書係記載：「茲據告訴人張碧請求上訴，略以(一)
被告甲○○於肇事後，已明顯移動現場，且肇事後被害人之機車殘骸、拖鞋、血跡，
乃至身體均在被害人行駛之車道內，因而認原審認定被害人係騎機車侵入對向車道肇
事之事實，顯然有誤等語，而請求本檢察官上訴，經核尚非顯無理由。(二)爰附送原書
狀依刑事訴訟法第三百四十四條第二項、第三百六十一條提起上訴。」（見原審卷十
五頁）。該上訴書並未引用上開告訴人聲請提起上訴狀第五點主張，作為上訴之內容
。而原審審判期日，審判長請檢察官陳述上訴要旨時，檢察官僅陳述如上訴書所載（
見原審卷七十頁），調查證據完畢開始辯論，請檢察官論告時，檢察官亦僅稱請依調
查所得參酌上訴要旨，依法判決（見原審卷七十五頁）。要難認檢察官在原審言詞辯
論終結前，已就起訴法條有所爭執，則既經原審判決，即不得上訴於第三審法院，上
訴人復提起上訴，顯為法所不許，應予駁回。
據上論結，應依刑事訴訟法第三百九十五條前段，判決如主文。
中      華      民      國    九十一    年      六      月     十三     日
                              最高法院刑事第五庭
                                  審判長法官  謝  家  鶴
                                        法官  洪  文  章
                                        法官  花  滿  堂
                                        法官  陳  世  淙
                                        法官  洪  佳  濱
      右正本證明與原本無異
                                              書  記  官
中      華      民      國    九十一    年      七      月      一      日
